【裁判字號】    95,訴,1406
【裁判日期】    951214
【裁判案由】    給付賠償金
【裁判全文】
臺灣臺南地方法院民事判決              95年度訴字第1406號
原      告  丁○○
            丙○○
            戊○○
            己○○
共      同
訴訟代理人  乙○○
被      告  庚○○
訴訟代理人  甲○○
上列當事人間請求給付賠償金事件，經本院於民國95年11月30日
言詞辯論終結，判決如下：
    主      文
原告之訴及假執行之聲請均駁回。
訴訟費用由原告負擔。
    事實及理由
一、原告起訴主張：
（一）被告庚○○為訴外人銀屋有限公司（下稱銀屋公司）之法
      定代理人，訴外人銀屋公司前向向原告承租坐落臺南市○
      ○路2號3樓之3及3樓之2房屋，雙方並簽定房屋租賃契約
      書（下稱系爭租賃契約），嗣原告與銀屋有限公司於民國
      94 年9月15日終止租賃關係，銀屋公司並將上開房屋遷讓
      交還原告。惟銀屋公司尚積欠原告2個月租金新台幣（下
      同）614,000元、管理費10, 000元、電費112,829元，合
      計736,829元，前經原告另訴請求銀屋公司應支付上開金
      額，經鈞院95年度訴字第185號民事事件判決原告勝訴確
      定，銀屋公司應給付原告736,829元及自95年3月30日起至
      清償日止，按週年利率百分之5計算之利息。因銀屋公司
      尚有押租金60萬元在原告處，經原告以該60萬元抵充上開
      銀屋公司應給付原告之款項後，銀屋公司尚積欠原告本金
      136,829元，銀屋公司迄今仍未清償，被告為銀屋公司之
      負責人，應由被告負清償責任。
（二）原告與銀屋公司與原告訂立之上開房屋租賃契約書第7點
      約定：「租賃標的內一切軟、硬體設施、動產等物品，均
      屬甲方（即本件原告）所有，但於租期間無償供乙方（即
      銀屋公司）使用，甲方不得搬離。乙方則應於租賃關係消
      滅後，按現況交還甲方。」等語，詎銀屋公司在94年9月
      15日與原告終止租約後數日內，將坐落上開房屋內之中央
      冷氣、大馬達及冰水器搬走，上開物品共價值456,200元
      ，被告亦應負責賠償。爰依租賃契約之法律關係提起本訴
      ，請求被告給付上開款項。
（三）並聲明：(1)被告應給付原告593,129元，及自起訴狀繕本
      送達翌日起至清償日止，按週年利率百分之5計算之利息
      。(2)願供擔保，請准宣告假執行。
二、被告則以：與原告訂立租賃契約、應支付水電費者係銀屋公
    司，並被告個人。中央冷氣系統、大馬達、冰水器等物品是
    銀屋公司另向第三人租用，銀屋公司開始承租時並未包括上
    述物品，租賃關係終止時，銀屋公司將上開物品拆除還給所
    有權人，並未侵害原告任何權利，原告無權要求銀屋公司賠
    償，更與被告個人無關等語，資為抗辯。並聲明：駁回原告
    之訴；如受不利之判決，願供擔保請准宣告免為假執行。
三、兩造不爭執事項：
（一）被告庚○○為訴外人銀屋公司之法定代理人。
（二）訴外人銀屋公司於92年7月14日與本件原告訂立房屋租賃
      契約，向原告承租坐落台南市○○路2號3樓之3、3樓之2
      房屋，銀屋有限公司並給付原告押租金60萬元。嗣原告與
      銀屋公司於94年9月15日終止租賃關係，並由銀屋公司將
      上開房屋遷讓交還原告。惟因銀屋公司尚積欠原告2個月
      租金614,000元、管理費10,000元、電費112, 829元，合
      計736,829元，經原告另訴請求銀屋公司清償債務，經本
      院95年度訴字第185號請求清償債務事件判決原告勝訴確
      定，銀屋公司應給付原告736,829元，及自95年3月30 日
      起至清償日止，按週年利率百分之5計算之利息。
（三）訴外人銀屋有限公司與原告訂立之上開房屋租賃契約書第
      7點約定：「租賃標的內一切軟、硬體設施、動產等物品
      ，均屬甲方（即本件原告）所有，但於租期間無償供乙方
      （即銀屋有限公司）使用，甲方不得搬離。乙方則應於租
      賃關係消滅後，按現況交還甲方。」。
（四）訴外人銀屋有限公司在94年9月15日與原告終止租約後數
      日內，將坐落第二項房屋內之中央 冷氣、大馬達及冰水
      器搬走。
四、本件兩造爭執要點為：原告依據其與銀屋公司之上開房屋租
    賃契約，請求被告給付593,129元及法定遲延利息，是否有
    理由？
（一）按債權人基於債之關係，得向債務人請求給付，民法第19
      9條第1項定有明文。又按債權為對於特定人之權利，債權
      人只能向債務人請求給付，而不能向債務人以外之人請求
      給付，亦有最高法院18年上第1953號判例可資參照。
（二）經查系爭租賃契約之出租人為本件原告，承租人為訴外人
      銀屋公司，被告庚○○則為訴外人銀屋公司之法定代理人
      ，為兩造所不爭執，並有原告所提出之房屋租賃契約書影
      本在卷可稽。由此可知，系爭租賃契約之當事人為本件原
      告與訴外人銀屋公司，被告庚○○僅為訴外人銀屋公司之
      法定代理人，並非系爭租賃契約之當事人甚明。又租賃關
      係為債之關係，依上開民法第199條第1項規定及判例要旨
      ，債權人僅能向契約當事人之債務人請求，而不能向債務
      人以外之人請求給付，本件系爭租賃契約之當事人既為原
      告及訴外人銀屋公司，則原告本於租賃關係所有請求時，
      自僅能對訴外人銀屋公司請求，而不得對本件被告請求。
      則本件原告主張其與銀屋有限公司於94年9月15日終止租
      賃關係，銀屋公司並將上開房屋遷讓交還原告。惟銀屋公
      司尚積欠原告2個月租金614,000元、管理費10,000元、電
      費112,829元，合計736,829元，因銀屋公司尚有押租金60
      萬元在原告處，經原告以該60萬元抵充上開銀屋公司應給
      付原告之款項後，銀屋公司尚積欠原告本金136,829元，
      及銀屋公司在94年9月15日與原告終止租約後數日內，將
      坐落上開房屋內之中央冷氣、大馬達及冰水器搬走，上開
      物品共價值456,200元，依系爭租賃契約關係，被告亦應
      負責賠償云云，即屬無據。
五、依上開證據調查結果，被告抗辯其非系爭租賃契約當事人等
    語，應屬可採，原告告依據租賃契約之法律關係，請求被告
    給付593,129元及法定遲延利息，為無理由，應予駁回。原
    告之訴既經駁回，其假執行之聲請即失所附麗，應併予駁回
    。
六、結論：本件原告之訴為無理由，依民事訴訟法第78條、第85
    條第1項前段，判決如主文。
中    華    民    國    95    年    12    月    14    日
                  民事第二庭    法  官  翁金緞
以上正本係照原本作成
如對本判決上訴，須於判決送達後20日內向本院提出上訴狀
中    華    民    國    95    年    12    月    14    日
                                書記官  張豐榮


司法院資訊處製作；財團法人民間司法改革基金會備份。
